【裁判字號】    94,易更緝(一),2
【裁判日期】    950412
【裁判案由】    恐嚇取財
【裁判全文】
臺灣臺北地方法院刑事判決         94年度易更緝(一)字第2號
公  訴  人  臺灣臺北地方法院檢察署檢察官
被      告  甲○○
                      樓
選任辯護人  李祖麟律師
上列被告因恐嚇取財案件，經檢察官提起公訴（八十八年度偵字
第二二二九九號），本院判決如下：
    主  文
甲○○共同以加害生命、身體及自由之事，恐嚇他人致生危害於
安全，處有期徒刑伍月，如易科罰金，以參佰元折算壹日；又共
同連續以脅迫使人行無義務之事，處有期徒刑伍月，如易科罰金
，以參佰元折算壹日。應執行有期徒刑玖月，如易科罰金，以參
佰元折算壹日。
    事  實
一、甲○○綽號「一筒」，自民國八十六年間某日起，在臺北縣
    經營以高利貸與他人（即俗稱地下錢莊）之業務，並利用中
    國時報等報紙之分類廣告欄刊登廣告等方式，招攬不特定人
    前來貸款，且以電話連繫借款事宜，即趁借貸人亟需現金周
    轉而陷於急迫之際，分別貸予現金，再收取與原本顯不相當
    之重利，且由借款人簽付商業本票、保管條及交付身分證供
    作質押並恃此維生，以之為常業。戊○○於八十七年底，因
    向甲○○經營之地下錢莊借款而認識甲○○，並於八十八年
    初應甲○○之邀而參與地下錢莊之工作，負責交付借款、收
    取本息等事宜，黃煒中於八十八年一月間亦參與前揭地下錢
    莊之工作，亦負責交付借款、收取利息等事宜，田俊仁、丁○○、陳正雄三人則各於八十八年四月、五月間某日，因戊○○之引介，而參與前揭地下錢莊之工作，均負責收取本息
    之事宜，戊○○、黃煒中、田俊仁、丁○○、陳正雄五人，
    分別自其加入前揭地下錢莊時起，與甲○○及相互間基於常
    業重利之共同犯意連絡，並恃此維生，以之為常業。八十八
    年一月二十日乙○○亟需現金周轉而陷於急迫之際，打電話
    至前揭地下錢莊商借款項，洽妥後由黃煒中負責於同日近中
    午時，至臺北市○○街七十一巷十六之二號乙○○住處，將
    借款新臺幣（下同）五萬元預扣一萬元後交付乙○○四萬元
    ，嗣後每十日由黃煒中及（或）戊○○，在臺北市市○○道
    、乙○○住處樓下、臺北市某地等處，向乙○○收取一萬元
    之與原本顯不相當之重利，嗣因借款人乙○○於八十八年三
    月底已無力償還借款本息，未再償付分文，且其原持用之行
    動電話遺失，致甲○○經營之地下錢莊無法與之連絡，甲○○因無法追回債務，乃與戊○○基於恐嚇之犯意聯絡，由戊○○負責向乙○○催討借款本息，戊○○遂於八十八年五月
    連絡與其等有犯意聯絡之黃煒中、田俊仁、丁○○、陳正雄
    等共五人於八十八年五月十九日下午二時許，由黃煒中駕駛
    車牌號碼為ＧＦ─四九一二號自用小客車搭載戊○○、田俊
    仁、丁○○、陳正雄等人至臺北市○○街七十一巷十六之二
    號乙○○住處，因乙○○仍表示無法償還，遂向乙○○恫稱
    「應清償十二萬元，否則要將其押走修理」等語，而以此加
    害生命、身體、自由之事恐嚇乙○○，使乙○○因而心生畏
    懼，足生損害於乙○○之安全，乙○○乃電請其不詳年籍之
    友人「張亞強」出面協助，田俊仁等人唯恐乙○○所找之人
    對其等不利，乃佯裝要下樓拿槍，迨「張亞強」於當日下午
    四時許抵許宅後，與其等議價改支付七萬元，並約定乙○○
    應於八十八年五月二十五日、六月十日、七月十日分次各償
    還三萬元、三萬元、一萬元，戊○○等人始於同日下午四時
    三十分許離去，離去時，猶接續向乙○○恫稱：「如果沒有
    按時付錢就要讓你及朋友好看，全家人不得安寧！」等語，
    以此加害生命、身體之事恐嚇乙○○、「張亞強」，使乙○○、「張亞強」心生畏懼，足生損害於乙○○、「張亞強」
    二人之安全。翌日即八十八年五月二十日，戊○○復接續前
    揭恐嚇之犯意，以電話向乙○○告稱公司老板不同意前日所
    商談之分次償還協議，要乙○○在八十八年五月二十五日一
    次付清，經乙○○商求後，乃延至五月二十六日一次償畢，
    並再恫稱「若不還清，連你朋友都會有事」等語，以此加害
    生命、身體之事恐嚇乙○○，乙○○再生畏懼，足生損害於
    乙○○之安全，乃報警處理。
二、甲○○與戊○○、田俊仁、丁○○、陳正雄等人又因債務人
    楊志寬於八十六年五月間向甲○○借款十五萬元未清償，而
    基於使人行無義務之事之犯意連絡，甲○○、戊○○、丁○○則基於概括犯意之聯絡，五人共同於八十八年五月六日，
    在臺灣板橋地方法院檢察署（下稱板橋地檢署）門外，與楊
    志寬、楊志仁商討楊志寬所欠之款項，竟對之謂「若不從，
    不讓伊等離開，要押走楊志寬」等語脅迫楊志寬及無債權關
    係之楊志仁簽發本票，致楊志寬心生畏懼而簽下八十八年五
    月六日到期，金額為二十萬元之本票一張，楊志仁為免胞弟
    不測，不得已亦簽付八十八年五月十五日到期、面額十五萬
    元之本票一張，而均行無義務之事；又戊○○與丁○○（起
    訴書誤載為黃煒中）二人明知甲○○所交付之發票人為楊志
    仁之本票，係甲○○脅迫楊志仁代償其弟楊志寬之借款所簽
    發，楊志仁並未向甲○○借款，亦無代其弟清償借款之義務
    ，二人仍於八十八年五月二十日下午六時至八時間，至臺北
    縣板橋市○○街二七九巷三十五號十樓楊志仁之住處大樓中
    庭處，向楊志仁收取本票所載之金額即十五萬元未果，二人
    即與甲○○共同承前為使人行無義務之事之共同概括犯意連
    絡，由戊○○向楊志仁脅迫稱：「不還錢、皮繃緊，要給伊
    死，我要找你很簡單」，丁○○則在場助勢，楊志仁乞求予
    以分期清償，經以電話與甲○○連絡後，甲○○乃於電話中
    斥責楊志仁後同意楊志仁分三期清償，楊志仁因此心生畏怖
    另行簽發面額各為五萬元之本票三紙予戊○○，而使楊志仁
    行此無義務之事。嗣於八十八年五月二十六日下午八時五十
    分許，戊○○、黃煒中、田俊仁、丁○○、陳正雄五人依約
    前往乙○○住處收取款項，在臺北市○○街七十一巷口，為
    警當場查獲，並自戊○○置於車上之黑色皮包內，扣得楊志
    仁簽發之本票原本三張（票載發票日為八十八年五月二十日
    、金額均為五萬元）、楊志仁簽發之本票原本一張（票載發
    票日為八十八年五月十五日、金額為十五萬元），而查悉上
    情（甲○○所涉重利部分業經臺灣板橋地方法院以八十八年
    度易字第二五一日號判決有期徒刑三月確定，另經板橋地檢
    署因曾經判決確定而以八十八年度偵字第一六０九三號為不
    起訴處分確定；戊○○、黃煒中、田俊仁、丁○○、陳正雄
    所涉重利、恐嚇及強制部分則分別經臺灣高等法院以九十二
    年度上訴字第一五０二號判決，並定應執行刑為戊○○部分
    有期徒刑八月、黃煒中部分有期徒刑五月、田俊仁、陳正雄
    部分均有期徒刑七月、丁○○部分有期徒刑七月確定）。
三、案經內政部警政署刑事警察局移送臺灣臺北地方法院檢察署
    檢察官偵查起訴。
    理  由
一、訊據被告甲○○對於伊綽號為「一筒」，曾經借款予乙○○
    、楊志寬二人，惟因催討未果，乃委由戊○○代為向乙○○
    、楊志寬催討債務，因為楊志寬欠債二年都沒有還，所以要
    求擔保，楊志寬才找楊志仁，由其二人簽本票等情，固不否
    認，惟否認涉有恐嚇、強制犯行，辯稱：因為戊○○欠伊錢
    ，沒錢可以還，所以要求以代為討債之方式抵債，並不知道
    戊○○以何方式討債，也沒有向楊志仁說如果不簽本票就要
    把楊志寬押走等話，並不認識黃煒中、田俊仁、丁○○、陳
    正雄云云。
二、經查：
  (一)被告綽號「一筒」，自八十六年間某日起，經營地下錢莊業
    務，並利用中國時報等報紙之分類廣告欄刊登廣告等方式，
    招攬不特定人前來貸款，且以電話連繫借款事宜，即趁乙○○等借貸人亟需現金周轉而陷於急迫之際，分別貸與金錢，
    並收取與原本顯不相當之重利，由借款人簽付商業本票、保
    管條及交付身分證供作質押，乙○○即以此方式於八十八年
    一月間向被告借款五萬元，實際取得四萬元，一萬元為利息
    先扣，楊志寬則陸續向被告借款二萬元至七萬元不等，最後
    一次是八十六年五月借款十五萬元，但只取得九萬多元等情
    ，業經證人乙○○、楊志寬分別於警詢、偵查及本院審理中
    詳述在卷（見第八十八年度偵字第一三七八五號卷第三至七
    、七一至七四頁、八十八年度偵字第一二二二七號卷第七四
    至七六頁、本院八十九年度易字第四一八號卷一第五六至五
    八頁），被告所涉重利罪犯行並經臺灣板橋地方法院以八十
    八年度易字第二五一四號判決有期徒刑三月確定，被害人楊
    志寬部分則經臺灣板橋地方法院檢察署檢察官以判決效力所
    及為由以八十八年度偵字第一六０九三號為不起訴處分確定
    ，有臺灣高等法院辦告前案紀錄表及上開判決、處分書附卷
    可稽。
  (二)又證人乙○○於借款後直至八十八年三月底已無力清償，而
    未再清償債務予被告，復因原持用之行動電話遺失，致被告
    無法與之聯絡，而由被告囑託另案被告戊○○前往催討本息
    ，八十八年五月間某日，另案被告戊○○乃聯繫另案被告黃
    煒中、田俊仁、丁○○、陳正雄等人共同於同年月十九日下
    午二時許，由另案被告黃煒中駕駛車牌號碼為ＧＦ─四九一
    二號自用小客車搭載其餘四人至上開證人乙○○位於臺北市
    ○○街住處，因證人乙○○仍表示無法償還，遂向證人乙○○恫稱「應清償十二萬元，否則要將其押走修理」等語，使
    證人乙○○因而心生畏懼，其乃向同案被告戊○○等人表示
    要請友人前來幫忙還錢，而電請其友人「張亞強」出面協助
    ，同案被告田俊仁等人因怕其找人來修理他們即下樓拿槍，
    迨「張亞強」於當日下午四時許抵達後，與同案被告戊○○
    等議價改支付七萬元，並約定乙○○應於八十八年五月二十
    五日、六月十日、七月十日分次各償還三萬元、三萬元、一
    萬元，同案被告戊○○等人始離去，離去時，又向證人乙○○恫稱：「如果沒有按時付錢就要讓你及朋友好看，全家人
    不得安寧！」等語，使乙○○、「張亞強」心生畏懼。翌日
    即八十八年五月二十日，同案被告戊○○接續前揭恐嚇之犯
    意，以電話向證人乙○○告稱公司老板不同意前日所商談之
    分次償還協議，要證人乙○○在八十八年五月二十五日一次
    付清，經證人乙○○商求後，乃延至五月二十六日一次償畢
    ，並再恫稱「若不還清，連你朋友都會有事」等語，再次使
    證人乙○○心生畏懼等情，復據證人乙○○於警詢、偵查及
    本院審理中詳證，並指認前往其家中之人即為同案被告戊○○、黃煒中、田俊仁、丁○○、陳正雄等人（見第一三七八
    五號卷第三至七頁、第一二二二七號卷第七四至七六頁、本
    院第四一八號卷一第四三、四四、一一七、一一八頁、八十
    九年度易更(一)字第七號卷第七八、七九頁），且有證人乙○○領回預備清償予被告二萬元之贓物認領保管單在卷可稽（
    見第一三七八五號卷第三一頁）。而另案被告戊○○、黃煒
    中、田俊仁、丁○○、陳正雄等人因共同以加害生命、身體
    及自由之事恐嚇證人乙○○致生危害於其安全部分並均經臺
    灣高等法院以九十二年度上訴字第一五０二號判決有罪確定
    ，有上開判決書供參。
  (三)被告雖不否認囑託另案被告戊○○前往向證人乙○○討債乙
    節，惟否認知悉另案被告戊○○等是以恐嚇方式向債務人討
    債。證人即另案被告戊○○經本院合法傳喚、拘提後均未到
    庭，無從對之為交互詰問，然被告對該證人先前供述之證據
    能力並未表示意見，且經本院提示及告以要旨，而依另案被
    告戊○○偵查中供述：老闆即一筒叫其等先去把本金拿回來
    ，其他的自己設法；幫忙跑腿，被告會給車馬費等情（見第
    一二二二七號卷第三七至四十、六八至七十頁），被告亦供
    述：戊○○向伊借錢，後來說沒有錢可以還，問伊有無需要
    幫忙討債的，可以拿來抵債等語（見本院九十五年三月二十
    九日審判筆錄第四頁）。衡之常情，債務人既然已經無力償
    還，又無法聯絡到人，而另案被告戊○○又非具有法律背景
    之可以尋求正當管道催討債務之人，且係欲以代為討債之方
    式來抵償所積欠被告之債務，怎可能期待另案被告戊○○會
    以合法、正當之管道催討債務？況被告竟還告知另案被告戊○○要求其等對於如何討債要自行設法，顯然對於另案被告
    戊○○夥同田俊仁、丁○○、陳正雄、黃煒中等人以恐嚇方
    式催討債務乙節不以為意且同意之，而與另案被告戊○○等
    人有犯意聯絡，被告辯稱：未告訴戊○○以何方式討債云云
    ，並非可採。
  (四)至臺灣高等法院九十二年度上訴字第一五０二號判決中雖就
    證人乙○○遭恐嚇部分說明尚無證據證明被告與另案被告戊○○等人共犯，惟被告確與其等有犯意聯絡已如上述，是該
    關於另案被告戊○○等人所犯行為之判決，既非對於本案被
    告之判決，則其中述及無證據證明被告共犯之認定，並不足
    以拘束本院關於被告是否涉及共犯之認定，亦不足為有利於
    被告之認定。
  (五)又被告因證人楊志寬前於八十六年五月間向伊借款十五萬元
    未清償，與另案被告戊○○、丁○○、田俊仁、陳正雄五人
    共同於八十八年五月六日，利用證人楊志仁陪同證人楊志寬
    前往板橋地檢署開庭之際，在該地檢署門外，與證人楊志寬
    、楊志仁商討證人楊志寬所欠之款項，被告並對其二人嚇稱
    「若不從，不讓伊等離開，要押走楊志寬」等語，使證人楊
    志寬心生畏懼而簽下八十八年五月六日到期，金額為二十萬
    元之本票一張，證人楊志仁為免胞弟不測，亦簽付八十八年
    五月十五日到期、面額十五萬元之本票一張；嗣於八十八年
    五月二十日下午六時至八時間，另案被告戊○○、丁○○又
    持證人楊志仁所簽上開本票至其前開位於臺北縣板橋市住處
    大樓中庭處，向證人楊志仁收取本票所載之金額即十五萬元
    未果，另案被告戊○○遂又向楊志仁脅迫稱：「不還錢、皮
    繃緊，要給伊死，我要找你很簡單」，另案被告丁○○則在
    場助勢，證人楊志仁乃乞求予以分期清償，經以電話與被告
    連絡後，同意證人楊志仁分三期清償，證人楊志仁因另案被
    告戊○○之恐嚇而不得已乃另簽發面額各為五萬元之本票三
    紙等情，亦據證人楊志寬、楊志仁於警詢、偵查及本院審理
    中證述綦詳（見第一三七八五號卷第六二至六四、七一至七
    四、一０五至一０八頁、本院第四一八號卷一第二四、二五
    、五六至五八頁、卷二第一二八至一四九頁），且互核相符
    ，並有扣案證人楊志仁親簽面額分別為十五萬元、五萬元（
    三張）之本票共四張可稽（見第一三七八五號卷第二七、二
    八頁）。證人楊志寬雖有積欠被告債務，但並無必須簽發本
    票之義務，而證人楊志仁既未積欠被告債務，更無為其兄弟
    楊志寬償還債務及簽發本票擔保之義務，若非被告之威嚇，
    其二人何以願意簽下總面額超越證人楊志寬所欠債務二倍以
    上之本票？且若證人楊志仁係自願簽發本票為證人楊志寬擔
    保債務，又為何在其無力代為清償而要求分期付款並另簽發
    三張本票時，被告及另案被告戊○○等不將原先簽發之本票
    歸還，反而使原本非債務人之證人楊志仁擔負共三十萬元票
    據債務，此款項已遠比證人楊志寬所積欠之債務更多，顯非
    正常情境下所為，益見證人楊志仁分別係在被告及另案被告
    戊○○威嚇下所簽發之本票無誤。況且，另案被告戊○○、
    丁○○、田俊仁、陳正雄等人亦因使證人楊志寬、楊志仁簽
    發本票之強制罪犯行經前揭臺灣高等法院判決分別判處罪刑
    ，有上開判決可參。從而，被告辯稱：並沒有向證人楊志仁
    、楊志寬嚇以若不簽本票要將楊志寬押走，是楊志仁自願簽
    本票云云，委無可採。而被告於八十八年五月二十日雖未與
    另案被告戊○○、丁○○一同持證人楊志仁所簽本票前往其
    住處討債，惟該二人是受被告所令，且在該處因證人楊志仁
    無力一次清償全額而要求分期時，亦係透過電話徵得被告同
    意，顯然被告對於另案被告戊○○、丁○○以威嚇方式持本
    票向證人楊志仁催討債務，並使證人楊志仁行此簽發面額三
    萬元本票共三張之無義務之事亦有犯意聯絡亦明。
  (六)被告雖聲請傳喚證人丙○○到庭證明八十八年五月六日在板
    橋地檢署外要求證人楊志寬、楊志仁簽發本票之過程並無威
    迫之情，惟證人丙○○經本院合法傳喚、拘提均未到庭，然
    依其前於本院審理中二次到庭證述內容均係：當天是其告楊
    志寬的案子去板橋地檢署開庭，不知被告為何會知道要開庭
    ，被告要求楊志仁在楊志寬還不了錢時當保證人，要簽保證
    票，沒聽清楚被告與楊志寬、楊志仁說話的內容，不知道被
    告有無恐嚇等情（見本院第四一八號卷一第一０一至一０三
    頁、八十九年度易更(一)字第七號卷第六三至六五頁），是證
    人丙○○之證詞亦無從為有利於被告之認定。
  (七)綜上所述，被告辯稱並無恐嚇證人乙○○、未強迫證人楊志
    寬、楊志仁簽本票等詞，無從憑採。本件事證明確，被告犯
    行已堪認定，應依法論科。
三、核被告所為係犯刑法第三百零五條恐嚇罪（證人乙○○與其
    友人「張亞強」部分）、第三百零四條第一項強制罪（證人
    楊志寬、楊志仁部分，被告於八十八年五月六日亦迫使證人
    楊志仁簽發面額十五萬元本票部分行為雖未據檢察官起訴，
    然與起訴後經本院認定有罪部分有連續犯之裁判上一罪關係
    ，為起訴效力所及，復據檢察官於本院審理中補充【見本院
    九十四年十一月二十九日準備程序筆錄第一頁】，本院自得
    併予審酌，附此說明）。按以自己共同犯罪之意思，參與實
    施犯罪構成要件以外之行為，或以自己共同犯罪之意思，事
    先同謀，而由其中一部分人實施犯罪之行為者，均為共同正
    犯，司法院大法官會議釋字第一０九號解釋意旨可資參照，
    是被告於另案被告戊○○等人在八十八年五月十九日、二十
    日恐嚇證人乙○○、「張亞強」時、同年月六日使證人楊志
    仁行簽發本票之無義務之事時均未在場，然如上所述，被告
    確與其等有犯意聯絡無誤，是被告就恐嚇部分與另案被告戊○○、田俊仁、丁○○、陳正雄、黃煒中，就強制部分分別
    與另案被告戊○○、田俊仁、丁○○、陳正雄（八十八年五
    月六日部分行為）、與另案被告戊○○、丁○○二人（八十
    八年五月二十日部分行為）有犯意聯絡、行為分擔，為共同
    正犯。被告使另案被告戊○○於八十八年五月十九日恐嚇證
    人乙○○，復於隔日即八十八年五月二十日接續對證人乙○○恐嚇，為接續犯，仍屬一罪，檢察官認係連續犯，尚屬誤
    會。被告與另案被告戊○○等人一行為恐嚇證人乙○○與其
    友人「張亞強」，一強制行為使證人楊志寬、楊志仁簽發本
    票，分別侵害二法益為一行為觸犯二罪名，為想像競合犯，
    應分別從一情節較重之證人乙○○、證人楊志仁部分處斷。
    被告分別自行使證人楊志寬、楊志仁或令另案被告戊○○使
    證人楊志仁簽發本票犯行，時間緊接，所犯構成要件相同，
    顯係基於概括犯意反覆為之，應依連續犯論以一罪，並加重
    其刑。又被告並非自始即意圖以恐嚇、強制之手段收取重利
    ，而係嗣後被害人無力繳納後，始分別起意以恐嚇催討債務
    或脅迫簽本票，是被告所犯上開恐嚇罪及強制罪間，犯意各
    別，行為互殊，應予分論併罰，復與被告另涉之重利犯行無
    裁判上一罪關係，非為其前揭判決效力所及，併此敘明。檢
    察官另於起訴書中證據並所犯法條欄記載被告另涉刑法第三
    百四十六條恐嚇取財罪嫌，惟此部分已據檢察官當庭更正應
    屬贅載（見本院九十五年三月二十九日審判筆錄第二頁），
    亦併此說明。爰審酌被告前曾分別因違反槍砲彈藥刀械管制
    條例、妨害自由案件經判決執行，有臺灣高等法院被告前案
    紀錄表可稽，雖未構成累犯，然素行不端，犯罪後復未坦承
    犯行，且以暴力方式催討債務，對被害人造成之危害甚大，
    與其犯罪之動機、手段、目的等一切情狀，分別量處如主文
    所示之刑及諭知易科罰金之折算標準。再被告行為後，刑法
    第四十一條之規定，業經於九十年一月四日修正，並經總統
    於九十年一月十日公布，於九十年一月十二日生效，而修正
    後之刑法第四十一條第一項、第二項之規定「犯最重本刑為
    五年以下有期徒刑以下之刑之罪，而受六個月以下有期徒刑
    之宣告，因身體、教育、職業、家庭之關係或其他正當事由
    ，執行顯有困難者，得以一元以上三元（業據罰金罰鍰提高
    標準條例第二條前段規定，就其原定數額提高為一百倍折算
    一日）以下折算一日，易科罰金，但確因不執行所宣告之刑
    ，難收矯正之效，或難以維持法秩序者，不在此限。併合處
    罰之數罪均有前項情形，其應執行之刑逾六月者，亦同。」
    ，此項修正有利於被告，依刑法第二條第一項前段之規定，
    適用裁判時之新法，是並定其應執行刑及諭知易科罰金之折
    算標準。末查，扣案之本票是否為犯罪所得，應斟酌本票所
    載面額是否均係犯罪所得，如全係犯罪所得始得沒收，而重
    利罪之被害人非不必交付利息，仍應交付法定限制內之利息
    ，限制內之利息即非犯罪所得；又所載面額中之借貸本金，
    本應償還，也非犯罪所得，因該張本票不得分割，自不能全
    部視為犯罪所得。而刑法第三十八條第一項第三款所謂因犯
    罪所得之物，係指該物全部係犯罪所得而言，如非全部而僅
    係不能分割之其中一部係犯罪所得，自不得視為全部犯罪所
    得予以沒收。況如沒收，依法可求償借貸之本金及合法之利
    息，將無該本票作為憑據，從而自不得沒收該本票，併此說
    明。
據上論斷，應依刑事訴訟法第二百九十九條第一項前段，刑法第
二條第一項前段、第二十八條、第五十六條、第三百零四條第一
項、第三百零五條、第五十五條、第四十一條第一項前段、第二
項、第五十一條第五款，罰金罰鍰提高標準條例第一條前段、第
二條，判決如主文。
本案經檢察官張書華到庭執行職務
中    華    民    國    95    年    4     月    12    日
                  刑事第四庭    審判長法  官  郭惠玲
                                      法  官  李桂英
                                      法  官  黎惠萍
以上正本證明與原本無異。
如不服本判決，應於判決送達後10日內向本院提出上訴狀。
                                      書記官  彭自青
中    華    民    國    95    年    4     月    12    日
附錄本案論罪科刑法條全文
中華民國刑法第304條
(強制罪)
以強暴、脅迫使人行無義務之事或妨害人行使權利者，處 3 年以
下有期徒刑、拘役或 300 元以下罰金。
前項之未遂犯罰之。
中華民國刑法第305條
(恐嚇危害安全罪)
以加害生命、身體、自由、名譽、財產之事，恐嚇他人致生危害
於安全者，處2年以下有期徒刑、拘役或300元以下罰金。


司法院資訊處製作；財團法人民間司法改革基金會備份。
